臺灣臺中地方法院刑事附帶民事訴訟判決
111年度交附民字第57號
原      告  陳宥儒
被      告  曾俊榮
上列被告因過失傷害案件，經原告提起附帶民事訴訟，請求損害
賠償事件，本院判決如下︰
    主    文
原告之訴及假執行之聲請均駁回。
    事    實
一、原告之聲明及陳述均詳如刑事附帶民事狀所載（如附件）。
二、被告未為任何聲明或陳述，亦未提出任何書狀。
    理    由
一、按提起附帶民事訴訟，應於刑事訴訟起訴後第二審辯論終結
    前為之，刑事訴訟法第488條前段固定有明文，然因犯罪而
    受損害之人，於刑事訴訟程序得附帶提起民事訴訟，對於被
    告及依民法負賠償責任之人，請求回復其損害；法院認為原
    告之訴不合法或無理由者，應以判決駁回之，刑事訴訟法第
    487條第1項、第502條第1項亦分別定有明文。可知於刑事案
    件繫屬中，始得對於刑事案件之被告及依民法負賠償責任之
    人，附帶提起民事訴訟，倘無刑事訴訟繫屬，即不得提起附
    帶民事訴訟（最高法院97年度台附字第52號判決意旨參照）
    。
二、經查被告曾俊榮被訴過失傷害案件，經臺灣臺中地方檢察署
    檢察官於民國111年1月5日以111年度偵字第971號提起公訴
    ，且於同年月27日繫屬本院（繫屬案號為111年度交易字第1
    47號）等情，有該起訴書及臺灣臺中地方檢察署111年1月27
    日中檢謀謹(力)111偵971字第1119005134號函上本院之收文
    戳章可按（見本院交易卷第7至11頁），而原告陳宥儒係於
    刑事案件繫屬前之111年1月18日向本院遞狀提起刑事附帶民
    事訴訟起訴狀，有上開刑事附帶民事訴訟起訴狀上所蓋之本
    院111年1月18日收文章在卷可憑，其程序顯與首揭說明不符
    。又按起訴是否合法，以起訴時為準，此為法律上必備之程
    序，不得補正，即不得因嗣後刑事部分已起訴而補正附帶民
    事訴訟合法起訴之欠缺。從而，本件原告所提本件刑事附帶
    民事訴訟之訴即不合法，應予以駁回，其假執行之聲請失所
    附麗，應一併駁回。
三、另原告於刑事案件繫屬前提起刑事附帶民事訴訟，法院依法
    即應駁回原告之訴，惟此僅屬程序判決，原告仍得依其主張
    之法律關係，再行提起刑事附帶民事訴訟請求損害賠償，不
    因本案判決結果而受影響，附此敘明。
據上論結，依刑事訴訟法第502條第1項判決如主文。 
中　　華　　民　　國　　111 　年　　 3　　月　　30　　日
                  刑事第十四庭  法  官  江健鋒
以上正本證明與原本無異。
如不服本判決應於收受送達後20日內向本院提出上訴書狀，並應
敘述具體理由；其未敘述上訴理由者，應於上訴期間屆滿後20日
內向本院補提理由書（均須按他造當事人之人數附繕本）「切勿
逕送上級法院」。
本判決非對於刑事訴訟之判決有上訴時不得上訴。
                                書記官  呂偵光
中　　華　　民　　國　　111 　年　　 3　　月　　30　　日